# 请教陈版-拟IPO企业工会经费和职工教育经费的计提与否

提问人：manyoushijie 时间：2018-01-26 22:29:33
请教陈版，对于拟IPO企业，公司是否必须计提工会经费和职工教育经费？（公司目前尚未设立工会组织）如果必须计提的话，计提依据是什么？如果不提，对公司IPO是否有必然的影响？谢谢陈版！

回答人：chenyiwei
请参考《瑞华研究 2010 ～ 2016 汇编》之“问题1-4-11（工会经费和职工教育经费的计提问题）”。为确保合规，这两项经费应足额计提，工会经费应按时上缴，并尽快与上级工会联系在本企业设立工会组织；职工教育经费应按财建[2006]317号文规定用途使用。